# 搬过程中收到到的政府补偿款，购置新的资产时计税基础的确定和递延收益的所得税事项

提问人：_ 冰人 时间：2013-12-24 17:16:10
陈版您好，公司在 2011 年开始搬迁，于 2013 年 9 月份完成。搬迁过程中收到政府补偿用于购建新厂房的款项 5000 万元，新厂房 13 年9 月份达到预定可使用状态转固金额 6000 万。 《国家税务总局关于发布〈企业政策性搬迁所得税管理办法〉的公告》（国家税务总局 2012 年第 40 号公告）规定：凡在国家税务总局 2012 年第 40 号公告生效前已经签订搬迁协议且尚未完成搬迁清算的企业政策性搬迁项目，企业在重建或恢复生产过程中购置的各类资产，可以作为搬迁支出，从搬迁收入中扣除。但购置的各类资产，应剔除该搬迁补偿收入后，作为该资产的计税基础，并按规定计算折旧或费用摊销。凡在国家税务总局 2012 年第 40 号公告生效后签订搬迁协议的政策性搬迁项目，应按国家税务总局 2012 年第 40 号公告有关规定执行。 也就是说，这个 6000 万元的固定资产，计税基础=6000万-5000万=1000万，该固定资产的账面价值大于计税基础，故产生递延所得税负债。问题 1 ）应不应该确认递延所得税负债？
同时，收到的 5000 万做递延收益，是否也应确认递延所得税资产呢？因为这个固定资产的折旧相当于是按扣除补偿款项之后再税前扣除的，问题 2 ）递延收益应不应该确认递延所得税资产？ 求陈版指点。

回答人：chenyiwei
1 、我理解，你所引用的国家税务总局公告 2013 年 11 号公告的规定，实际上是把新旧办法过渡期内企业在重建或恢复生产过程中购置的各类资产支出对应的补偿款确认为不征税收入。该项固定资产的账面价值大于计税基础，但在初始确认时既不影响应纳税所得额也不影响会计利润，故不应确认递延所得税。 2 、同理，对于递延收益，虽然也存在暂时性差异，但基于上述“初始确认豁免”的要求，也不确认递延所得税。

提问人：_ 冰人 时间：2013-12-25 08:19:48
陈版，您好。搬迁过程中收到的补偿款，〈企业政策性搬迁所得税管理办法〉中规定是要作为搬迁收入，其扣除搬迁支出后的搬迁所得，要在搬迁完成年度计入应纳税所得额。 1 、我现在理解了，固定资产的账面价值 6000 万，但是收到的补偿款 5000 万要从计税基础中扣减的，这个 5000 万现在不能在应纳税所得额中抵减，以后也不能，故是永久性差异，不能确认递延所得额负债。 2 、这个递延收益，因为在 2013 搬迁完成年度是作为搬迁收入计入应纳税所得额的，以后摊销计入营业外收入时是可以从应纳税所得额中扣减的，故计税基础为 0 ，应当确认递延所得税资产。 应该是这样，麻烦帮我确定下。

回答人：chenyiwei
递延收益在初始确认时不计入当年度的应纳税所得额，也不影响会计利润，因此基于“初始确认豁免”，不应确认递延所得税。